臺灣高雄地方法院刑事判決　　　　　　　　　　　　　九十年度交易字第七四五號
　　公　訴　人　臺灣高雄地方法院檢察署檢察官
　　被　　　告　甲○○
右列被告因過失致死案件，經檢察官提起公訴（九十年度偵字第一六二九四號），本
院判決如左：
    主  文
甲○○因過失致人於死，處有期徒刑柒月，緩刑貳年。
    事  實
一、甲○○於民國九十年八月二十六日晚間，由友人丙○○騎乘車牌號碼ＺＢＺ—八
    四０號輕型機車一部由後搭載，二人沿高雄市○○區○○街由南向北行駛，嗣於
    同日晚上六時三十分許，二人抵達該路與同盟路交岔路口時臨時停車，並換由甲○○騎乘該機車而搭載丙○○，甲○○騎上該部機車後，在前開交岔路口，欲左
    轉同盟路由東向西行駛，此時甲○○本應注意機車行駛至無號誌交岔路口時，支
    線道車應暫停讓幹道車先行，轉彎車應暫停讓直行車先行，且左轉彎時，應行至
    交岔路口中心處左轉，並不得占用來車道搶先左轉等交通規則所規定之注意義務
    ，而依當時情形，天後晴、路面無缺陷、無障礙物且視距良好，並無不能注意之
    情形，詎甲○○竟疏未注意，未讓直行車先行，且未至該交岔路口中心處時，即
    貿然搶先左轉，適有詹秀蘭騎乘車牌號碼ＷＷＯ—七六五號輕型機車一部，沿同
    盟路慢車道由西向東行駛，於行經該處時，亦疏未減速慢行，注意車前狀況，仍
    貿然前行，殆甲○○發現詹秀蘭時，已閃煞不及，詹秀蘭所騎乘機車車頭因而撞
    擊甲○○機車左方車尾，致詹秀蘭當場人車倒地，甲○○見已肇事，立即下車並
    委由友人丙○○報警處理，經警方到場處理時，甲○○並向警員乙○○自承係其
    肇事，嗣詹秀蘭雖經送醫急救，惟仍於九十年八月二十七日十三時五十分許，因
    顱內出血不治死亡。
二、案經詹秀蘭之夫丁○○訴由高雄市政府警察局三民第一分局報告台灣高雄地方法
    院檢察署檢察官偵查起訴。
    理  由
一、右揭事實，業據被告甲○○於本院審理中坦白承認，而案發當日情形，核與證人
    即被告之友人丙○○於警訊、偵查及本院審理中證述之情節均相符，復有道路交
    通事故調查報告表及一紙、交通事故現場談話紀錄表二紙及案發現場與肇事車輛
    擦撞比對照片十四張在卷可資佐證，而本案被害人詹秀蘭確因本案車禍導致顱內
    出血而不治死亡，亦經台灣高雄地方法院檢察署檢察官督同法醫師相驗屬實，並
    製有勘驗筆錄、台灣高雄地方法院檢察署相驗屍體證明書及台灣高雄地方法院檢
    察署驗斷書各一份在卷可憑。按汽車行駛至無號誌交岔路口時，支線道車應暫停
    讓幹道車先行，轉彎車應暫停讓直行車先行，且左轉彎時，應行至交岔路口中心
    處左轉，並不得占用來車道搶先左轉，道路交通安全規則第一百零二條第一項第
    二款、第四款及第六款分別定有明文，本案被告係於前述交岔路口欲左轉入同盟
    路，卻疏未注意前揭規定，未讓屬於幹線道及直行車之被害人先行，且未至交岔
    路口中心處即貿然左轉等事實，均業經被告於本院審理中自承屬實，且核與前揭
    卷附之道路交通事故調查報告表一紙、交通事故現場談話紀錄表二紙及案發現場
    與肇事車輛擦撞比對照片十四張等，所記載及顯示之案發情形與雙方車輛撞擊點
    均相符，是被告應負過失之責任甚明，且本案經本院函送高雄市政府建設局車輛
    行車事故鑑定委員會鑑定結果，亦認：「被告支線道車未讓幹線道車先行，為肇
    事主因，被害人行經無號誌交岔路口未減速慢行，為肇事次因。」，此有高雄市
    政府建設局車輛行車事故鑑定委員會以高市鑑車字第Ｚ○○○○○○○○○號函
    送之鑑定意見書一份在卷可參，雖被害人就本案車禍亦有未注意減速慢行等疏失
    ，而應負與有過失之責任，然並不影響被告前述過失責任之成立。是綜上所述，
    被告之自白與事實相符，本案事證明確，其有右揭過失致人於死之犯行，應堪認
    定。
二、核被告所為，係犯刑法第二百七十六條第一項之過失致人於死罪。被告於車輛肇
    事後委由友人丙○○報警處理，並於警員乙○○到場處理時，自承係其所肇事之
    事實，業據被告於本院審理中供認明確，且經證人丙○○及警員乙○○於本院審
    理中均證述屬實，是被告於有偵查犯罪職權之警方人員尚未知悉本案車禍事故時
    ，即主動報警並對前往處理之警員自承係其所肇事，被告係對於未發覺之罪自首
    而接受裁判，應依法減輕其刑。爰審酌被告因自身之過失駕車行為，導致被害人
    死亡此無法彌補之後果，惟念及被告犯後坦承犯行，且已與被害人家屬丁○○達
    成和解，有和解書一份在卷可憑，足見被告犯後已有悔意且試圖彌補被害人家屬
    之痛苦及損失，及被害人就本案亦與有過失，並非完全可歸責於被告，與其他一
    切情狀，量處如主文所示之刑。查被告未曾受有期徒刑以上刑之宣告，有台灣高
    等法院被告全國前案紀錄表一紙在卷可查，被告係因過失而犯罪，且事後已坦承
    犯行及與被害人家屬達成和解，足見被告已有悔意，其經此起訴審判，當知所警
    惕，信無再犯之虞，本院認被告前所宣告之刑以暫不執行為適當，爰一併諭知緩
    刑二年，以啟自新。
據上論斷，應依刑事訴訟法第二百九十九條第一項前段，刑法第二百七十六條第一項
、第六十二條、第七十四條第一款，罰金罰鍰提高標準條例第一條前段，判決如主文
。
本案經檢察官陳淑雲到庭執行職務。
中      華      民      國      九十一      年      六    月    十二    日
                                  臺灣高雄地方法院交通法庭
                                        審判長法  官   涂  裕  斗
                                              法  官   柯  彩  燕
                                              法  官   呂  憲  雄
右正本證明與原本無異。
如不服本判決，應於判決送達後十日內，向本院提出上訴狀。
                                              書記官   許  麗  珠
中      華      民      國      九十一      年      六    月    十三    日
附錄本判決論罪科刑之法條：
中華民國刑法第二百七十六條第一項
 (過失致死罪)
因過失致人於死者，處二年以下有期徒刑、拘役或二千元以下罰金。
